【裁判字號】    98,審易,20
【裁判日期】    980227
【裁判案由】    違反毒品危害防制條例
【裁判全文】
臺灣新竹地方法院宣示判決筆錄          98年度審易字第20號
公  訴  人  臺灣新竹地方法院檢察署檢察官
被      告  甲○○
指定辯護人  本院公設辯護人  林建和
上列被告因違反毒品危害防制條例一案，經檢察官提起公訴（98
年度毒偵字第69號）後，聲請本院改依協商程序而為判決，於中
華民國98年2 月27日下午4 時在本院刑事第十一法庭宣示判決，
出席職員如下：
法官起立朗讀判決主文、犯罪事實要旨、處罰條文，及告以上訴
限制、期間並提出上訴狀之法院，且諭知記載其內容：
一、主  文：
    甲○○施用第二級毒品，累犯，處有期徒刑拾月。
二、犯罪事實要旨：
（一）甲○○前曾於民國94年12月間，因違反毒品危害防制條例
      案件，經本院於95年3 月31日，以95年度易字第11號判決
      ，判處有期徒刑8 月，嗣於95年4 月21日確定；又於95年
      12月間，因違反毒品危害防制條例案件，經本院於96年1
      月19日，以96年度易字第2 號判決，判處有期徒刑8 月，
      嗣於96年1 月19日確定，復因減刑條例減為有期徒刑4 月
      確定。上開案件接續執行，於95年9 月2 日入監執行，並
      於96年8 月28日縮刑期滿執行完畢。
（二）甲○○前於87年9 月間，因施用毒品案件，經本院以87年
      度毒聲字第694 號裁定送觀察、勒戒後，認無繼續施用毒
      品傾向，經臺灣新竹地方法院檢察署檢察官（下稱檢察官
      ）於87年10月19日以87年度偵字第6684號為不起訴處分確
      定。
（三）甲○○不知警惕，又於88年8 月間，因施用第二級毒品案
      件，經本院以88年度毒聲字第1519號裁定送勒戒處所觀察
      、勒戒後，因認有繼續施用毒品之傾向，再經本院以88年
      度毒聲字第1728號裁定令入戒治處所施以強制戒治1 年，
      於88年9 月16日入所執行，嗣因強制戒治執行屆滿3 月後
      經評定為合格已無繼續戒治必要，再由本院於89年2 月15
      日，以89年度毒聲字第469 號裁定停止戒治，於89年3 月
      10日因停止其處分之出監，所餘戒治期間付保護管束；同
      時本次施用毒品犯行，亦經本院於88年10月8 日，以88年
      度竹北簡字第260 號判決，判處有期徒刑6 月，嗣於89年
      3 月27日確定。惟甲○○又於保護管束期間施用毒品，違
      反保護管束情節重大，嗣後經本院以89年度毒聲字第2153
      號裁定撤銷停止戒治，於89年11月4 日入戒治處所執行戒
      治，並於90年4 月26日戒治執行完畢出所；同時本次施用
      第二級毒品犯行，亦經本院於90年1 月9 日，以90年度竹
      北簡字第11號判決，判處有期徒刑6 月，嗣於92年2 月8
      日確定。上開2 罪接續執行，於90年4 月26日入監執行，
      並於91年4 月17日縮刑期滿執行完畢。
（四）甲○○竟不知警惕，又於93年1 月間，因施用第二級毒品
      案件，經本院於93年4 月9 日，以93年度易字第73號判決
      ，判處有期徒刑8 月，嗣於93年5 月3 日確定，於93年8
      月9 日入監執行，並於94年4 月8 日縮刑期滿執行完畢。
（五）甲○○不知悔改，又於94年12月間，因施用第二級毒品案
      件，經本院於95年3 月31日，以95年度易字第11號判決，
      判處有期徒刑8 月，嗣於95年4 月21日確定，其執行情形
      如前述（一）。
（六）甲○○竟不知悔改，又於95年12月間，因施用第二級毒品
      案件，經本院於96年1 月19日，以96年度易字第2 號判決
      ，判處有期徒刑8 月，嗣於96年1 月19日確定，復因減刑
      條例減為有期徒刑4 月確定，其執行情形如前述（一）。
（七）甲○○仍不知悔改，又於97年2 月間，因施用第二級毒品
      案件，經本院於97年4 月30日，以97年度易字第243 號判
      決，判處有期徒刑9 月，嗣於97年4 月30日確定，現正執
      行中。
（八）甲○○不知悛悔，於前開強制戒治處分執行完畢釋放後，
      「5 年內再犯」施用毒品案件，並經法院判處罪刑確定後
      ，復基於施用第二級毒品安非他命的犯罪意思，於97年8
      月22日下午4 時許，在靠近新竹縣湖口鄉路○○○○道路
      旁，以將安非他命置於鋁箔紙上面，再以火燒烤，吸其煙
      霧之方式，施用第二級毒品安非他命1 次。嗣於97年8 月
      22日晚上7 時40分許，因另案通緝為警在新竹縣新豐鄉○
      ○路新豐火車站前查獲，經警採集其尿液送驗結果，呈安
      非他命、甲基安非他命陽性反應，始悉上情。
三、處罰條文：
    毒品危害防制條例第10條第2 項，刑法第11條前段、第47條
    第1 項。
四、協商判決除有刑事訴訟法第455 條之4 第1 項第1 款於本訊
    問程序終結前，被告撤銷協商合意或檢察官撤回協商聲請者
    ；第2 款被告協商之意思非出於自由意志者；第4 款被告所
    犯之罪非第455 條之2 第1 項所定得以協商判決者；第6 款
    被告有其他較重之裁判上一罪之犯罪事實者；第7 款法院認
    應諭知免刑或免訴、不受理者情形之一，及違反同條第2 項
    「法院應於協商合意範圍內為判決；法院為協商判決所科之
    刑，以宣告緩刑或2 年以下有期徒刑、拘役或罰金為限」之
    規定者外，檢察官與被告均不得上訴。
五、如有前項得上訴之情形，得自收受宣示判決筆錄送達之日起
    10日內，向本院提出上訴書狀，上訴於第二審法院。
中    華    民    國    98    年    2     月    27    日
                  刑事第九庭書  記  官  蕭汝芳
                            審判長法官  馮俊郎
以上筆錄正本係照原本作成。
                            書  記  官  蕭汝芳
中    華    民    國    98    年    2     月    27    日
附錄本案處罰實體法條全文：
毒品危害防制條例第10條第2 項：
施用第二級毒品者，處3 年以下有期徒刑。


司法院資訊處製作；財團法人民間司法改革基金會備份。
